【裁判字號】    91,交易,671
【裁判日期】    920815
【裁判案由】    業務過失傷害
【裁判全文】
臺灣桃園地方法院刑事判決                        九十一年度交易字第六七一號
    公  訴  人  臺灣桃園地方法院檢察署檢察官
    被      告  甲○○
右列被告因業務過失傷害案件，經檢察官聲請以簡易判決處刑（九十一年度偵字第五
六八六號），本院認不應以簡易判決處刑，改依通常程序判決如左：
    主  文
甲○○無罪。
    理  由
一、公訴意旨略以：甲○○係中壢客運公司大客車司機，為從事駕駛業務之人。其於
    民國九十一年一月十日下午，駕駛ＦＬ—０四六號營業大客車，沿桃園縣中壢市
    ○○路○段由南往北行駛。當日下午六時許，甲○○駕駛上開營業大客車，行經
    中壢市○○路○段二七三號前，原應注意車前狀況及二車並行之間隔，並隨時採
    取必要之安全措施，且依當時情境，亦無不能注意之情事，竟仍疏未注意其車身
    右側，有乙○○騎乘之ＴＸＦ—五一五號輕機車在旁行駛之狀況，逕自前行。大
    客車右側車身遂擦撞機車之左側把手，乙○○因此人、車倒地，受有骨盆恥骨骨
    折、第五腰椎骨折等傷害，因認被告所為，涉有刑法第二百八十四條第二項前段
    之業務過失傷害罪嫌。
二、按犯罪事實應依證據認定之，無證據不得推定其犯罪事實；不能證明被告犯罪者
    ，應諭知無罪之判決，刑事訴訟法第一百五十四條、第三百零一條第一項分別定
    有明文。次按告訴人之告訴，本以使被告受刑事訴追為目的，故其陳述是否與事
    實相符，自應調查其他證據，以資審認，苟其所為攻擊之詞，尚有瑕疵，則在此
    瑕疵未予究明以前，即不能遽採為斷罪之基礎（最高法院六十九年臺上字第一五
    三一號判決參照）。
三、訊據被告甲○○固不否認於上開時間、地點，駕駛ＦＬ—四０六號營業大客車，
    與告訴人乙○○騎乘之ＴＸＦ—五一五號輕機車發生擦撞，乙○○因而受傷之事
    實，惟否認有何業務過失傷害犯行，辯稱：我一直行駛於快車道上，是乙○○從
    外側車道切進內側車道撞到我的等語。經查，公訴意旨認被告甲○○涉有前開業
    務過失傷害之犯嫌，無非係以被告於警訊中坦承肇事、告訴人乙○○之指訴、交
    通事故調查報告表、照片、診斷證明書等件，為其論據。本院查：
（一）被告甲○○於九十一年一月十日下午，駕駛ＦＬ─０四六號營業大客車，在桃
      園縣中壢市○○路○段二七三號前，與告訴人乙○○駕駛之ＴＳＦ—五一五號
      輕機車發生擦撞，乙○○因此受有骨盆恥骨骨折、第五腰椎骨折等傷害。上開
      事實分據被告與告訴人陳明在卷，並有桃園縣警察局道路交通事故調查報告表
      、行政院衛生署桃園醫院出具之診斷證明書、現場照片十張附卷可稽，先予敘
      明。
（二）就本件事故經過，被告甲○○於警訊中陳稱：「‧‧‧當時我駕駛ＦＬ—０四
      六號營業大客車，沿中壢市○○路○段由南往北駕駛於內側第一快車道，行至
      肇事地點時，忽然於我車之右側車身有受到撞擊，我才知道發生車禍，而我就
      馬上煞車，下車查看後，才知道是由乙○○所駕駛之ＴＳＦ—五一五號輕機車
      撞到我車的右側車身，當我下車時乙○○已經倒在內側快車道上」等語（偵卷
      第三頁），於本院審理中仍陳稱：「我一直行駛於快車道上，是乙○○從外側
      車道切進內側車道撞到我的」等語（本院九十一年十二月二十五日筆錄）。而
      依卷附交通事故調查報告表所示，機車在地面之刮痕起自分道白虛線左側（即
      內側車道）零點二公尺處，向左前方延伸四點九公尺，均在內側車道上。又觀
      諸肇事後大客車照片顯示（偵卷第十一頁），兩車擦撞之擦痕位於大客車車身
      中段，由後向前延伸，可見係機車自後擦撞大客車。上開事證，核與被告所辯
      相符。另參酌乙○○自承：伊當時欲從其前方不詳車輛左方超車，而被撞上等
      語。足證本件係乙○○騎乘機車行經肇事路段，為超越前方不詳車輛靠左行駛
      時，因疏於保持與大客車之安全間距，以致兩車發生擦撞肇事。是則，被告駕
      駛大客車於遵行車道內行駛，自無過失可言。況本件經送請台灣省桃園縣區車
      輛行車事故鑑定委員會鑑定結果，亦認告訴人乙○○駕駛輕機車未注意安全距
      離變換車道不當，為肇事原因；被告甲○○駕駛營業大客車無肇事因素，有該
      會九十二年六月二十七日九十二府車鑑桃字第九二０四一五號函暨所附鑑定意
      見書在卷可考。綜上所述，被告對於本件事故應無過失。
（三）雖告訴人乙○○迭於警訊及本院審理時指稱：「我駕駛輕機車沿中華路一段由
      南向北行駛於第二車道，當時前方有一部不詳廠牌、車號之計程車停放於第二
      道上，我欲從該車左側超車，所以就往左側方向行駛，當時我並未超越該計程
      車，但我當時尚未跨越第二車道，忽然由我左方有一由甲○○駕駛之大客車欲
      超越我車，但我的機車就被該營業大客車擦撞到左側車身，然後我又被不明車
      輛撞到第二次，我就被救護車送至省立桃園醫院」、「公車從後方超車，撞到
      我機車的把手，撞擊地點是在慢車道計程車旁邊，後來第二次又被不明車輛由
      後方撞到快車道上」云云（偵卷第四頁、本院九十二年二月二十一日筆錄），
      惟依報告表所示，肇事後地面遺留之機車刮痕，均在內側車道上，且大客車之
      車痕起自車身中央，向前延伸，顯見係機車在內側車道自後擦撞大客車等情，
      均如前述。告訴人之指述，與現場跡證不符，自難採取。
（四）按刑法上之業務過失傷害罪，以行為人對被害人受傷之結果，有過失為必要；
      而被告就本件事故而言並無過失，已如前述，依上說明，被告所為，尚難以過
      失傷害罪相繩。公訴人所指被告過失傷害之犯行，係屬不能證明，自應為無罪
      之諭知。
據上論斷，應依刑事訴訟法第四百五十二條、第三百零一條第一項，判決如主文。
本案經檢察官何嘉仁到庭執行職務
中      華      民      國    九十二    年     八       月    十五      日
                                  臺灣桃園地方法院交通法庭
                                      法  官    陳彥宏
右正本證明與原本無異。
如不服本判決，應於判決送達後十日內向本院提出上訴狀( 應附繕本 )，上訴於
臺灣高等法院。
                                      書記官    翁其良
中      華      民      國    九十二    年     八       月     二十五   日


司法院資訊處製作；財團法人民間司法改革基金會備份。
